臺灣屏東地方法院刑事判決　　　　　　　 96年度易字第742號
公　訴　人　臺灣屏東地方法院檢察署檢察官
被　　　告　乙○○
上列被告因竊盜案件，經檢察官提起公訴（95年度偵字第6826號
），本院判決如下：
    主  文
乙○○竊盜，累犯，處有期徒刑陸月，減為有期徒刑月，如易
科罰金，以新臺幣壹仟元折算壹日。扣案之塑膠桶壹個及塑膠管
壹條均沒收。
    事  實
一、乙○○曾犯違反動產擔保交易法之罪，於民國93年12月28日
    經臺灣高雄地方法院判處有期徒刑3 月，如易科罰金以銀元
    300 元折算1 日確定，並甫於94年6 月1 日易科罰金執行完
    畢。詎仍不知悔改，復意圖為自己不法之所有，於95年9 月
    30日晚上9 時40分許，駕駛其所有車牌號碼3401-NY 號自用
    小客車，至屏東縣屏東市○○路49號前，打開李淑君所有送
    請甲○○保養之車牌號碼S8-0597 號自用小貨車之加油蓋，
    並以塑膠管插入油箱內抽取95無鉛汽油至塑膠桶內，甫於竊
    取該自用小貨車內之95無鉛汽油約1 公升（價值約新臺幣26
    元）得手時，為甲○○發覺，而棄車逃逸。嗣經甲○○報警
    ，在現場扣得上開乙○○所有供竊盜犯罪所用之塑膠桶1 個
    及塑膠管1 條，並依上開3401-NY 號自用小客車之車籍資料
    循線查獲乙○○。
二、案經屏東縣警察局屏東分局報請臺灣屏東地方法院檢察署檢
    察官偵查起訴。
    理  由
壹、程序方面：
一、按被告以外之人於審判外之言詞或書面陳述，除法律有規定
    者外，不得作為證據，刑事訴訟法第159 條第1 項定有明文
    。被告以外之人（包括證人、鑑定人、告訴人、被害人及共
    同被告等）於審判外之言詞或書面陳述，為所謂傳聞證據，
    由於傳聞證據有悖於法院直接審理及言詞審理之精神，妨害
    當事人之反對詰問權，影響程序正義之實現，除法律有規定
    者（例如同法第159 條第2 項、第159 條之1 至第159 條之
    5 、第206條等）外，原則上不具有證據能力。
二、本件證人甲○○於警詢中所為之陳述，本屬傳聞證據，且其
    於本院審理時所為供述，經核與其於警詢中之陳述一致，不
    符合刑事訴訟法第159 條之2 規定，故其於警詢中所為之陳
    述，並不具有證據能力。又證人甲○○於偵查中向檢察官所
    為之陳述，已依法具結，且其並未提及檢察官在偵查中有不
    法取供之情形，亦無證據可釋明其所為之陳述有顯不可信之
    情況，其復已於本院審理時到庭接受被告乙○○行使反對詰
    問權，依刑事訴訟法第159 條之1 第2 項規定，其於偵查中
    向檢察官所為之陳述，自具有證據能力。
三、被告所有車牌號碼3401-NY 號自用小客車、李淑君所有車牌
    號碼S8-0597 號自用小貨車之車籍作業系統- 查詢認可資料
    ，及屏東縣警察局96年4 月12日屏警鑑字第0960016402號函
    ，均屬傳聞證據，但前者係監理機關之公務員於例行性之職
    務工作上所製作之紀錄文書，由警察機關以連線之方式加以
    查詢列印，無顯有不可信之情況，後者則係依檢察官之囑託
    所為鑑定之書面報告，依刑事訴訟法第159 條之4 第1 款及
    第208 條、第206 條之規定，自均具有證據能力。又證人甲
    ○○出具之贓物認領保管單、高雄縣政府警察局仁武分局96
    年4 月23日高縣仁警偵字第0960010388號函及該分局大樹分
    駐所陳報單，亦均屬傳聞證據，但各該書面陳述經檢察官及
    被告於審判程序同意作為證據，本院審酌其作成時並無受到
    外力干擾或壓力之情況，亦認以之作為證據為適當，則依刑
    事訴訟法第159 條之5 第1 項規定，各該書面陳述，亦均具
    有證據能力。
貳、實體方面：
一、訊據被告矢口否認有前揭竊盜犯行，辯稱：本件係他人駕駛
    伊所有車牌號碼3401-NY 號自用小客車前往犯案，實際上並
    非伊所為云云，惟查：
(一)、本件確係被告駕駛其所有車牌號碼3401-NY 號自用小客車，
    至屏東縣屏東市○○路49號前，打開李淑君所有送請甲○○
    保養之車牌號碼S8-0597 號自用小貨車之加油蓋，以塑膠管
    插入油箱內抽取95無鉛汽油至塑膠桶，並已竊取95無鉛汽油
    約1 公升得手，業據證人甲○○於檢察官偵查中證稱：「我
    看到被告時，他在抽油，已經抽了桶子的五分之一，這時我
    上前阻止，被告當時叫我不要打他，我就說那你過來，他就
    跑了，案發時有一部自用小客車在現場，車號警察局有紀錄
    。之後警員找被告本人來指認，我確定是他。‧‧‧‧當時
    我的保養廠還沒有休息，客戶的車停在保養廠旁邊，當時因
    為被告在我客戶的車子旁邊徘徊，所以我特別注意，因為這
    是客戶的車子，我等他將桶子跟油管拿出來在抽，我才上前
    阻止。‧‧‧‧當時我有與被告對話，他當時的腔調就是如
    此，我原本以為他會開車逃離現場，我將他車鑰匙拔掉，沒
    有想到他往反方向逃走。」又於本院審理時證稱：「我在我
    的車旁，看到被告開車過來，被告下車後在小貨車徘徊，我
    沒有理他，後來看到他打開油箱，開始抽油，上前問他作何
    事，他說車子沒有油，要加些油。‧‧‧‧當時旁邊還有人
    ，我要拔他的鑰匙，他就跑了，我追不到他，只剩他的車子
    在旁邊。‧‧‧‧（問：你確定95年9 月30日下午9 時40分
    許偷S8-0597 號自用小貨車車內汽油之人就是在庭上的被告
    乙○○？）是的。（問：他如何打開加油蓋？）那部車蓋子
    的鎖頭已經壞掉不能鎖，可以直接旋轉打開加油蓋」等語綦
    詳，並有3401-NY 號自用小客車、S8-0597 號自用小貨車車
    籍作業系統- 查詢認可資料各1 紙、贓物認領保管單1 紙、
    照片16幀附卷可稽及塑膠桶1 個、塑膠管1 條扣案可資佐證
    。
(二)、被告於95年9 至10月間並未向其住所地之警察機關陳報其所
    有車牌號碼3401-NY 號自用小客車失竊之事實，有高雄縣政
    府警察局仁武分局96年4 月23日高縣仁警偵字第0960010388
    號函及該分局大樹分駐所陳報單各1 紙附於偵查卷可稽，就
    此，被告雖於警詢中陳稱：「‧‧‧‧我於95年9 月30日凌
    晨‧‧‧‧將車輛停放在我家旁一間廟宇後方空地‧‧‧‧
    直到30日下午15時快16時許就起床，約16時至17時就到外面
    才看到我的車輛3401-NY 號不見。‧‧‧‧（問：你停放車
    輛時車門是否有上鎖？）沒有上鎖，且車鑰匙也插在車內鑰
    匙孔，因怕擋到別人車輛方便別人移車。‧‧‧‧（問：你
    發現車輛不見有否到當地派出所報案？）沒有。因為我以前
    有二次到高雄縣大樹分駐所報案車輛失竊，當時警方說是否
    自己家屬開走先問看看，我記憶上次警方所講所以這次才沒
    有去報案。我也有去尋問直到95年10月2 日下午20時50分屏
    東分局大同派出所警方到我住宅告知我家屬才知道。」又於
    檢察官偵查中陳稱：「（問：車子有無報失竊？）沒有，我
    去高雄大樹派出所報案，警員叫我等一兩天看看。」然而，
    自被告所稱於95年9 月30日下午4 、5 時許發現其所有車牌
    號碼3401-NY 號自用小客車不見，至95年10月2 日晚上8 時
    50分許警方通知為止，已逾2 天時間，被告向親朋好友詢問
    無結果後，仍未向警方報案，且如其所稱，又係未將車門上
    鎖並將鑰匙留在車內，甚為異常，所辯該自用小客車係他人
    擅自駕駛外出犯案云云，顯難令人置信，再徵之證人甲○○
    已明確指認被告即係駕駛該自用小客車犯案之人，則被告所
    辯，益難令人採信。又本件經檢察官囑託屏東縣警察局鑑定
    扣案之塑膠桶及塑膠管有無被告之指紋，雖據函復：「經本
    案證物白色塑膠桶及黃色塑膠管施以氰丙烯酸酯煙燻法並配
    合黑色粉沫法加強，未發現指紋」等語，有屏東縣警察局96
    年4 月12日屏警鑑字第0960016402號函在卷可憑，但扣案之
    塑膠桶及塑膠管確係被告行竊所用之物，已據證人甲○○證
    述明確，其經鑑定未發現指紋，並不能否定被告用以行竊之
    事實，則該鑑定結果自不足資為有利於被告之證據。
(三)、綜上所述，本件被告否認其有前述駕駛車牌號碼3401-NY 號
    自用小客車前往竊取車牌號碼S8-0597 號自用小貨車內汽油
    之情事，所辯無非事後卸責之詞，不足採信，事證明確，其
    犯行洵堪認定。
二、核被告所為，係犯刑法第320 條第1 項之竊盜罪。被告曾犯
    違反動產擔保交易法之罪，於93年12月28日經臺灣高雄地方
    法院判處有期徒刑3 月，如易科罰金以銀元300 元折算1 日
    確定，並甫於94年6 月1 日易科罰金執行完畢，有臺灣高等
    法院被告前案紀錄表在卷可憑，被告受徒刑之執行完畢後，
    5 年以內故意再犯本件有期徒刑以上之罪，為累犯，應依法
    加重其刑。爰審酌被告係以四處搜尋行竊對象之方式犯罪，
    且竊取他人汽車內之汽油，汽車駕駛人倘若不察以致汽油耗
    盡，甚易導致交通事故，對社會治安之危害不容小覷，及本
    件其所竊取之汽油為數不多，暨其於犯罪後飾詞狡卸，毫無
    悔改之意等一切情狀，量處如主文所示之刑，以示懲儆。被
    告犯罪之時間在96年4 月24日以前，且所犯不在中華民國九
    十六年罪犯減刑條例第3 條不予減刑之列，合應依同條例第
    2 條第1 項第3 款之規定，減其刑期2 分之1 即減為有期徒
    刑3 月，並諭知易科罰金之折算標準。又扣案之塑膠桶1 個
    及塑膠管1 管乃供本件被告竊盜犯罪所用之物，業據證人甲
    ○○證述明白，且既屬被告所占有，而依為其所有之方式行
    使權利，依民法第943 條之規定，應推定為被告所有，爰依
    刑法第38條第1 項第2 款之規定，併予宣告沒收。
據上論斷，應依刑事訴訟法第299 條第1 項前段，刑法第320 條
第1 項、第47條第1 項、第41條第1 項前段、第38條第1 項第2
款，刑法施行法第1 條之1 ，中華民國九十六年罪犯減刑條例第
2 條第1 項第3 款、第7 條，判決如主文。
本案經檢察官陳俊宏到庭執行職務。
中　　華　　民　　國　　96　　年　　10　　月　　22　　日
                  刑事第三庭    法  官  春生
以上正本證明與原本無異。
如不服本判決應於收受本判決送達後10日內向本院提出上訴書狀
，其未敘述上訴理由者，並得於提起上訴後10日內向本院補提理
由書狀（均須按他造當事人之人數附繕本），「切勿逕送上級法
院」。
中　　華　　民　　國　　96　　年　　10　　月　　22　　日
                                書記官  唐淑嫻
附錄本判決論罪科刑法條：
刑法第320 條第1 項：
意圖為自己或第三人不法之所有，而竊取他人之動產者，為竊盜
罪，處五年以下有期徒刑、拘役或五百元以下罰金。
